【裁判字號】    90,易,901
【裁判日期】    901121
【裁判案由】    毒品危害防制條例
【裁判全文】
臺灣彰化地方法院刑事判決                            九十年度易字第九一號
    公  訴  人  臺灣彰化地方法院檢察署檢察官
    被      告  甲○○
右列被告因違反毒品危害防制條例案件案件，經檢察官提起公訴（九十年度毒偵字第
一一五四號），本院判決如左：
    主  文
甲○○施用第二級毒品，累犯，處有期徒刑肆月，如易科罰金，以參佰元折算壹日。
扣案之塑膠袋貳只、玻璃吸管貳支均沒收。
    事  實
一、甲○○曾於民國八十三年間因違反肅清煙毒條例，於八十三年四月十五日經臺灣
    臺中地方法院判處有期徒刑一年十月，緩刑五年，因緩刑屆滿未經撤銷以執行完
    畢論；復前因施用毒品案件，經依本院八十七年度毒聲字第一二九六號裁定執行
    強制戒治期滿，由台灣彰化地方法院檢察署檢察官於八十九年五月二十二日以八
    十九年度戒毒偵字第五七三、五七四、五七五、五七六號不起訴處分確定。詎不
    知悔改，又於五年內之九十年一月十九日前三日內某時，在不詳地點以不詳方式
    ，施用第二級毒品安非他命至少一次，為彰化縣警察局於九十年一月十九日在彰
    化縣大村鄉○○村○○路○段二巷四十三號住處查獲，並扣得殘留安非他命之塑
    膠袋二只、玻璃吸管二支等物。
二、案經彰化縣警察局移送臺灣彰化地方法院檢察署檢察官偵查起訴。
    理  由
一、訊據被告矢口否認有何施用毒品之行為，辯稱：伊自前次觀察勒戒後即未再施用
    毒品，可能是朋友在施用時伊吸到二手煙云云。經查，被告之尿液經送鑑定，確
    呈安非他命陽性反應無訛，有彰化縣衛生局九十年二月五日煙檢字第９００３０
    ４號煙毒尿液檢驗成績書附卷可憑；另有有殘留安非他命之塑膠袋二只、玻璃吸
    管二支等物扣案可資憑佐；又查，以人體吸入安非他命後，經新陳代謝結果，約
    有百分之七十於二十四小時內自尿中排出，約百分之九十於九十六小時自尿中排
    出，最長可能不會超過四天，且尚無因吸入毒品之「二手煙」（即被動吸入），
    而致尿液驗出之案例，目前僅有被動吸入大麻之報告，而該項研究認為「一般吸
    食方式之二手煙（即被動吸入大麻）並不會使免疫抗體方法之檢驗呈陽性反應」
    ，此有行政院衛生署藥物食品檢驗局八十一年二月八日（八一）藥檢一字第００
    １一一五六號覆臺灣台北地方法院函及台北榮民總醫院藥物諮詢中心八十一年四
    月六日覆台灣高等法院高雄分院八十一高分刑處字第四四六四號函可稽，被告於
    八十九年一月十七日晚間十一時四十五分採尿送驗結果呈甲基安非他命陽性反應
    ，有前開彰化縣衛生局煙毒尿液檢驗成績書、台灣彰化看守所附設勒戒處所報告
    書檢附尿液檢驗報告表各一紙在卷足稽，被告於九十年一月十九日起回溯九十六
    小時內某時，在不詳處所，至少有非法施用安非他命一次之事實，自可認定。另
    被告前因施用毒品案件，已交付保護管束期滿，並由台灣彰化地方法院檢察署檢
    察官於八十九年五月二十二日以八十九年度戒毒偵字第五七三、五七四、五七五
    、五七六號不起訴處分確定等情，有該不起訴處分書及刑案資料查註紀錄表各一
    份在卷足憑。其於強制戒治後，五年內再犯毒品危害防制條例第十條之罪，被告
    犯行堪以認定。
二、核被告所為，係犯毒品危害防制條例第十條第二項之施用第二級毒品罪，其持有
    第二級毒品安非他命之低度行為，應為施用第二級毒品之高度行為所吸收，不另
    論罪。被告曾於八十三年間因違反肅清煙毒條例，於八十三年四月十五日經臺灣
    臺中地方法院判處有期徒刑一年十月，緩刑五年，因緩刑屆滿未經撤銷以執行完
    畢論；復前因施用毒品案件，經依本院八十七年度毒聲字第一二九六號裁定執行
    有台灣彰化地方法院檢察署刑案紀錄簡覆表乙份附卷足按，五年以內再犯本案有
    期徒刑以上之罪，為累犯，依法應加重其刑。爰審酌被告前有毒品前科、犯罪動
    機、目的、手段、所生之危害及犯後之態度等一切情狀，量處如主文所示之刑，
    以示懲儆。扣案之塑膠袋二只、玻璃吸管二支組應為被告所有供施用安非他命所
    用，均依刑法第三十八條第一項第二款之規定宣告沒收。
據上論斷，應依刑事訴訟法第二百九十九條第一項前段，毒品危害防制條例第十條第
二項，刑法第十一條、第四十七條、第四十一條第一項、第三十八條第一項第二款，
罰金罰鍰提高標準條例第二條，判決如主文。
中    華    民    國    九十    年    十一      月        二十一        日
                                臺灣彰化地方法院刑事第一庭
                                    法      官  吳俊螢
右正本證明與原本無異。
如不服本判決，應於送達後十日內向本院提出上訴狀(須附繕本)。
告訴人或被害人對於判決如有不服具備理由請求檢察官上訴者，其上訴期間之計算係
以檢察官收受判決正本之日期為準。
                                    法院書記官
中    華    民    國    八十一    年              月                  日


司法院資訊處製作；財團法人民間司法改革基金會備份。
